臺灣高等法院刑事裁定
111年度抗字第646號
抗  告  人
即  受刑人  吳承恩

                    籍設新北市○○區○○路0段00號00樓（                          新北○○○○○○○○○）

上列抗告人即受刑人因聲請定其應執行刑案件，不服臺灣桃園地
方法院中華民國111年3月29日裁定（111年度聲字第789號），提
起抗告，本院裁定如下：
    主  文
抗告駁回。                                              
    理  由
一、原裁定意旨略以：抗告人即受刑人吳承恩（下稱抗告人）所
    犯原裁定附件所示之罪，業經法院分別判處原裁定附件所示
    之刑，並均確定在案，且原審法院為最後事實審法院。又抗
    告人所犯原裁定附件編號1所示之罪，其判決確定日期為民
    國107年10月23日，而原裁定附件編號2至10所示之罪，其犯
    罪日期則均在上開確定日期之前；再者，抗告人所犯原裁定
    附件編號1至3、8所示之罪刑，雖得易科罰金，與原裁定附
    件其餘所示編號4至7、9、10不得易科罰金之宣告刑，依刑
    法第50條第1項但書第1款之規定，固不得併合處罰，惟本案
    係檢察官依抗告人請求聲請定其應執行之刑，核與刑法第50
    條第2項規定相符，是檢察官聲請就如原裁定附件所示之罪
    定其應執行之刑，原審審核檢察官所附相關事證，認其聲請
    應屬正當，並於符合法律之內外部界限內，斟酌抗告人之犯
    罪態樣、情節及行為次數等情，依刑事訴訟法第477條第1項
    ，刑法第53條、第51條第5款、第50條第2項規定，裁定應執
    行有期徒刑7年等語。
二、抗告意旨略以：原裁定量處之應執行刑似有評價過高之虞，
    未慮及抗告人如原裁定附件編號9、10所示之罪前未經合併
    定應執行刑，然與前經定應執行刑之案件同為詐欺，且犯罪
    時間相近，手法一致，侵害法益相等，顯然有過度評價而違
    失。抗告人入監服刑已2年左右，在監期間表現優良而獲頒
    獎狀，服刑期間亦自我反省，學習謀生技藝，懇請法院整體
    考量抗告人所犯各罪，酌定5年6月至6年之應執行刑，讓抗
    告人早日復歸社會，以期自新等語。
三、經查：本件抗告人先後犯如原裁定附件編號1至10所示各罪，分別經法院判處罪刑確定，其中：㈠編號1所示之施用第二級毒品罪，經臺灣新北地方法院以107年度簡字第3993號判決判處有期徒刑3月，如易科罰金，以新臺幣（下同）1,000元折算1日，於107年10月23日確定。㈡編號2所示之施用第二級毒品罪，經臺灣新北地方法院以107年度簡字第2769號判決判處有期徒刑2月，如易科罰金，以1,000元折算1日，於107年12月8日確定。㈢編號3所示之施用第二級毒品罪，經臺灣新北地方法院以107年度簡字第7526號判決判處有期徒刑2月，如易科罰金，以1,000元折算1日，於108年1月26日確定。㈣編號4所示之轉讓禁藥罪，經臺灣新北地方法院以107年度審訴字第881號判決判處有期徒刑3月，於107年11月20日確定。㈤編號5所示之加重詐欺取財罪，經本院以108年度上訴字第3473號判決判處有期徒刑1年2月，於109年3月9日確定。㈥編號6所示之加重詐欺取財罪，經本院以108年度上訴字第3521號判決分別判處有期徒刑1年1月（2罪）、1年3月，於109年2月19日確定。㈦編號7所示之加重詐欺取財罪，經本院以109年度上訴字第145號判決分別判處有期徒刑1年3月（8罪），於109年6月18日確定。㈧編號8所示之幫助詐欺取財罪，經本院以109年度上訴字第132號判決判處有期徒刑4月，如易科罰金，以1,000元折算1日，於109年7月8日確定。㈨編號9所示之加重詐欺取財罪，經本院以108年度上訴字第3572號判決判處有期徒刑1年3月，於110年12月22日確定。㈩編號10所示之加重詐欺取財罪，經原審法院以110年度審金訴字第411號判決判處有期徒刑1年2月，於111年1月25日確定，此有前揭判決及本院被告前案紀錄表各1份在卷可稽。再抗告人所犯原裁定附件編號1至3、8所示之罪為得易科罰金亦得易服社會勞動之罪，而所犯原裁定附件編號4所示之罪為不得易科罰金但得易服社會勞動之罪，所犯原裁定附件編號5至7、9、10所示之罪為不得易科罰金亦不得易服社會勞動之罪，固合於刑法第50條第1項但書之規定，惟抗告人已請求聲請定其應執行刑，亦有抗告人親自簽名捺印之臺灣桃園地方檢察署依102年1月23日修正之刑法第50條調查受刑人是否聲請定應執行刑調查表附卷可參。
四、而按數罪併罰，有二裁判以上者，依刑法第51條之規定，定
    其應執行之刑，刑法第53條定有明文；裁判確定前犯數罪者
    ，併合處罰之，刑法第50條第1項前段亦有明文規定。又刑
    法第51條第5款規定，宣告多數有期徒刑者，於各刑中之最
    長期以上，各刑合併之刑期以下，定其刑期，但不得逾30年
    。再法律上屬於自由裁量之事項，有其外部性界限及內部性
    界限，並非概無拘束。依據法律之具體規定，法院應在其範
    圍選擇為適當之裁判者，為外部性界限；而法院為裁判時，
    應考量法律之目的，及法律秩序之理念所在者，為內部性界
    限。法院為裁判時，二者均不得有所踰越（最高法院80年台
    非字第473號判例意旨）。在數罪併罰，有二裁判以上，定
    其應執行之刑時，固屬於法院自由裁量之事項，然仍應受前
    揭外部性界限及內部性界限之拘束（最高法院93年度台非字
    第192號判決意旨參照）。又103年6月4日修正公布，同年月
    6日施行之刑事訴訟法第370條增訂第2項規定：「前項所稱
    刑，指宣告刑及數罪併罰所定應執行之刑。」及第3 項規定
    ：「第一項規定，於第一審或第二審數罪併罰之判決，一部
    上訴經撤銷後，另以裁定定其應執行之刑時，準用之。」已
    針對第二審上訴案件之定應執行之刑，明定有不利益變更禁
    止原則之適用，而分屬不同案件之數罪併罰，倘一裁判宣告
    數罪之刑，曾經定其執行刑，再與其他裁判宣告之刑定其執
    行刑時，在法理上亦應同受此原則之拘束，亦即另定之執行
    刑，其裁量所定之刑期，不得較重於前定之執行刑加計後裁
    判宣告之刑之總和（最高法院103年度第14次刑事庭會議決
    議、103年度台抗字第707號、第674號裁定意旨參照）。據
    上，原裁定附件所示之罪，有期徒刑部分合計刑期為18年2
    月，此為法院定應執行刑時之外部界限，而原裁定附件編號
    1至8所示之罪，經本院以110年度聲字第802號裁定定應執行
    有期徒刑5年確定，以及考量各罪之法律目的、抗告人違反
    之嚴重性及貫徹刑法量刑公平正義理念等為內部界限，是原
    審就原裁定附件所示各罪所處之刑，裁定應執行有期徒刑7
    年，乃在前開範疇之內，揆諸前揭說明，於法核無不合。至
    抗告意旨固請求重新從輕定應執行刑等語，然原裁定經審酌
    抗告人所犯案件，並斟酌抗告人之犯罪態樣、情節及行為次
    數等情，已相當程度減輕抗告人之應執行刑，難謂有何違法
    不當之情，抗告意旨以前揭情詞指摘原裁定不當，並無理由
    ，應予駁回。
據上論斷，應依刑事訴訟法第412條，裁定如主文。
中　　華　　民　　國　　111 　年　　5 　　月　　12  　日
                  刑事第二十二庭審判長法　官  王美玲
                                      法　官  汪怡君
                                      法　官  葉韋廷
以上正本證明與原本無異。
如不服本裁定，應於收受送達後五日內向本院提出抗告狀。
                                      書記官  李逸翔
中　　華　　民　　國　　111 　年　　5 　　月　　13　　日